【裁判字號】    89,易,339
【裁判日期】    890518
【裁判案由】    違反毒品危害防制條例
【裁判全文】
台灣新竹地方法院刑事判決                          八十九年度易字第三三九號
    公  訴  人  台灣新竹地方法院檢察署檢察官
    被      告  甲○○
右列被告因違反毒品危害防制條例案件，經檢察官聲請簡易判決處刑（八十九年度偵
緝字第一二號）及聲請併案審理（八十九年度毒偵字第六四二號），本院認應行普通
程序判決如左：
    主  文
甲○○連續施用第二級毒品，累犯，處有期徒刑肆月，如易科罰金，以佰元折算壹
日。
扣案之第二級毒品安非他命壹包（毛重零點肆肆公克）、鋁箔紙壹張，沒收銷燬之。
    事  實
一、甲○○曾多次違反麻醉藥品管理條例，其於民國八十五年間，因違反麻醉藥品管
    理條例案件，經本院於八十五年八月三十日，以八十五年度易字第一六七六號判
    處有期徒刑八月，甫於八十六年四月十日執行完畢，竟於八十七年十月間，施用
    第二級毒品，經本院於八十七年十二月二十二日，以八十七年度毒聲字第一一七
一號裁定送觀察、勒戒結果，認無繼續施用毒品之傾向，而由台灣新竹地方法院
    檢察署檢察官於八十八年四月二十一日，以八十八年度偵緝字第一四一號為不起
    訴處分確定，詎甲○○竟基於概括之犯意，連續自八十八年五月間某日起至六月
    底某日止，以及自八十八年十月間某日起至十二月底某日止，在不詳處所，以將
    安非他命置於錫箔紙中加熱吸煙之方法，施用第二級毒品安非他命多次，後經警
    於八十八年六月二十五日十九時三十分許以及八十九年一月一日十三時許，經新
    竹縣警察局竹北分局採集其尿液送驗結果，發現其尿液中有毒品安非他命陽性反
    應，並扣得其持有之第二級毒品安非他命一包（毛重○‧四四公克）以及含有安
    非他命殘渣無法分離之鋁箔紙一張，始查得上情，經本院於八十八年十一月十九
    日，以八十八年度毒聲字第二三二九號裁定送觀察、勒戒，而甲○○經送台灣新
    竹看守所附設勒戒處所觀察、勒戒結果，認有繼續施用毒品傾向，再經台灣新竹
    地方法院檢察署檢察官聲請令入戒治處所施以強制戒治，由本院於八十九年二月
    十八日，以八十九年度毒聲字第三六五號裁定甲○○令入戒治處所，施以強制戒
    治一年。
二、案經新竹縣警察局竹北分局移送台灣新竹地方法院檢察署檢察官聲請簡易判決處
    刑。
    理  由
一、右揭事實，業據被告甲○○於本院審理時坦承不諱（本院八十九年五月四日審理
    筆錄參見）；其次，被告於八十七年十月間，施用第二級毒品，經本院裁定送觀
    察、勒戒結果，認無繼續施用毒品之傾向，而由台灣新竹地方法院檢察署檢察官
    為不起訴處分確定等情，分別有台灣新竹地方法院檢察署刑案資料查註紀錄表、
    本院八十七年度毒聲字第一一七一號裁定以及台灣新竹地方法院檢察署八十八年
    度偵緝字第一四一號不起訴處分書附卷可按；再者：被告於前揭時間，於不詳處
    所，施用第二級毒品安非他命之行為，業經被告供述明確，且被告於八十八年六
    月二十五日十九時三十分許以及八十九年一月一日十三時許經警查獲後，採集尿
    液送新竹縣衛生局以及台灣檢驗科技股份有限公司檢驗結果，均呈安非他命陽性
    反應，此有新竹縣衛生局竹縣衛六字第八八一三三七號尿液檢驗單以及台灣檢驗
    科技股份有限公司濫用藥物尿液檢驗報告在卷可按，此外，並有第二級毒品安非
    他命一包（毛重○‧四四公克）以及含有安非他命殘渣無法分離之鋁箔紙一張扣
    案可資佐證，是被告連續自八十八年五月間某日起至六月底某日止，以及自八十
    八年十月間某日起至十二月底某日止，在不詳處所，施用第二級毒品安非他命多
    次之行為，應堪認定；況且：被告因前揭行為，經本院裁定送觀察、勒戒，經觀
    察、勒戒結果，認有繼續施用毒品傾向，再經台灣新竹地方法院檢察署檢察官聲
    請令入戒治處所施以強制戒治，由本院裁定令入戒治處所，施以強制戒治一年等
    情，分別有台灣新竹看守所附設勒戒處所八十九年一月十九日竹所總字第○一八
    七函附之有無繼續施用毒品傾向評估標準紀錄表及有無繼續施用毒品傾向證明書
    、本院八十八年度毒聲字第二三二九號、八十九年度毒聲字第三六五號裁定各一
    份在卷可資佐證；是被告前違反毒品危害防制條例第十條第二項之罪，經觀察、
    勒戒後，無繼續施用毒品傾向，由檢察官為不起訴處分後，五年內再犯第十條第
    二項之罪，經觀察、勒戒後，認有繼續施用毒品之傾向，並經裁定令入戒治處所
    施以強制戒治之事實，應堪認定，是本件事證已臻明確，被告之犯行堪予認定。
二、核被告所為，係違反毒品危害防制條例第十條第二項之罪。其持有第二級毒品之
    低度行為，應為施用第二級毒品之高度行為所吸收，不另論罪。被告先後多次施
    用第二級毒品安非他命之行為，時間緊接，所犯之罪名及犯罪構成要件均相同，
    顯係基於概括犯意反覆為之，為連續犯，依刑法第五十六條之規定，以一罪論，
    並加重其刑。公訴雖僅就被告於八十八年六月二十五日或前三日之時間，被告施
    用安非他命一次之行為聲請簡易判決處刑，惟被告其他施用第二級毒品之行為與
    前揭行為有連續犯之裁判上一罪之關係，已如前述，則本院自應併與審酌，附此
    敘明。又被告於八十五年間，因違反麻醉藥品管理條例案件，經本院於八十五年
    八月三十日，以八十五年度易字第一六七六號判處有期徒刑八月，甫於八十六年
    四月十日執行完畢等情，有台灣高等法院被告全國前案紀錄表以及台灣新竹地方
    法院檢察署刑案資料查註紀錄表各乙紙附卷可稽，被告前受有期徒刑之執行完畢
    後，五年以內再犯本件有期徒刑以上之罪，為累犯，應依刑法第四十七條之規定
    ，加重其刑，並遞加重之。爰審酌被告犯罪之動機、目的、手段、智識程度、犯
    罪所生之損害以及犯罪後坦承犯行態度良好等一切情狀，判處如主文所示之刑，
    並諭知易科罰金之折算標準。另扣案之安非他命一包（毛重○‧四四公克）以及
    含有安非他命殘渣無法分離之鋁箔紙一張，應依毒品危害防制條例第十八條第一
    項前段之規定，沒收銷燬之。
三、據上論斷，應依刑事訴訟法第四百五十二條、第二百九十九條第一項前段，毒品
    危害防制條例第十條第二項、第十八條第一項前段，刑法第十一條前段、第五十
    六條、第四十一條、第四十七條，罰金罰鍰提高標準條例第二條，判決如主文。
本案經檢察官黃仁宏到庭執行職務。
中      華      民      國    八十九    年      五      月     十八     日
                                      台灣新竹地方法院刑事第二庭
                                          法      官    蘇    嘉    豐
右正本證明與原本無異。
如不服本判決，應於判決送達後十日內向本院提出上訴狀( 應附繕本 )，上訴於
臺灣高等法院。
                                          書  記  官    郭    廷    耀
中      華      民      國    八十九    年      五      月     十八     日
附錄本案論罪科刑所適用法條全文：
毒品危害防制條例第十條第二項：施用第二級毒品者，處三年以下有期徒刑。


司法院資訊處製作；財團法人民間司法改革基金會備份。
